臺灣臺北地方法院刑事判決　　　　　　　100年度訴字第396號
公　訴　人　臺灣臺北地方法院檢察署檢察官
被　　　告　林嘉祺
選任辯護人　吳祝春律師
上列被告因違反毒品危害防制條例案件，經檢察官提起公訴（99
年度偵字第27207號），本院判決如下：
    主  文
林嘉祺共同製造第二級毒品，未遂，累犯，處有期徒刑肆年陸月
，扣案如附表一所示之物品均沒收之。
    事  實
一、林嘉祺於民國97年間因施用毒品案件，經本院以97年易字第
    3395號及97年度簡字第5052號各判處有期徒刑5月，並經本
    院以98年度聲字第554號裁定定應執行有期徒刑8月確定，於
    98年6月26日易科罰金執行完畢，仍不知悔改，明知甲基安
    非他命係屬毒品危害防制條例列管之第二級毒品，依法不得
    製造，竟與陳雅翠、郭斌懋（本院另行審結）共同基於製造
    第二級毒品甲基安非他命之犯意聯絡，於99年11月間起，由
    林嘉祺向不知情之陳五郎借用新北市石碇區南勢坑5號處所
    作為製造甲基安非他命之處所，林嘉祺並準備、提供製造甲
    基安非他命所需之原料、器具設備等物，陳雅翠則協助提供
    網路上製造毒品之製程資訊，並依林嘉祺之指示購買其他製
    造甲基安非他命所需之器具及化學藥品等物，作為製造毒品
    之用，郭斌懋則協助進行攪拌假麻黃鹼水溶液，三人共同以
    艾德蒙法製造甲基安非他命，其方法為：將感冒藥丸加水溶
    解，以真空管連接至真空馬達及玻璃燒瓶吸取感冒藥錠溶解
    液，以濾紙及活性碳經陶瓷漏斗過濾後，丟棄殘渣，加入氫
    氧化鈉、水，提煉麻黃鹼後，再用濾紙濾乾，加入強酸讓麻
    黃鹼純化，復加入乙醚用丙酮清洗並濾乾，製成氯（假）麻
    黃鹼（亦即鹵化反應程序）；再加入蒸餾水、硫酸鋇、醋酸
    鈉、巴金、冰醋酸放置可樂瓶，灌入氫氣上下搖動，將氯（
    假）麻黃鹼轉化成甲基安非他命，再用濾紙將雜質濾除，加
    入氫氧化鈉調和酸鹼值，製成含有甲基安非他命成分之溶液
    （亦即氫化反應程序）；復以燒杯、電磁爐等設備加熱熬煮
    ，再加入食鹽後，置於冰箱低溫冷凍，甲基安非他命之結晶
    即可漸漸生成，再將生成之結晶物予以脫水風乾，即可製得
    甲基安非他命結晶（亦即純化再結晶程序）。嗣由林嘉祺著
    手以前揭方法製造第二級毒品甲基安非他命，於尚未完成純
    化階段製程取得第二級毒品甲基安非他命結晶體之際，即於
    99年12月1日15時20分許，在該處為警調人員持本院核發之
    搜索票執行搜索而查獲，並扣得如附表一、二所示之物品，
    而悉上情。
二、案經法務部調查局高雄市調查處、北部地區機動工作站及新
    北市政府警察局新店分局報告臺灣臺北地方法院檢察署檢察
    官偵查起訴。
    理  由
壹、程序方面
    按被告以外之人於審判外之言詞或書面陳述，除法律有規定
    者外，不得作為證據；又被告以外之人於審判外之陳述，雖
    不符合同法第159條之1至第159條之4之規定，但經當事人於
    審判程序同意作為證據，法院審酌該言詞陳述或書面陳述作
    成時之情況，認為適當者，亦得為證據。當事人、代理人或
    辯護人於法院調查證據時，知有第159條第1項不得為證據之
    情形，而未於言詞辯論終結前聲明異議者，視為有前項之同
    意。刑事訴訟法第159條第1項及第159條之5分別定有明文。
    本案當事人就下述證據方法之證據能力，於言詞辯論終結前
    均未異議，而經本院審酌各該證據方法之作成時，並無其他
    不法之情狀，均適宜為本案之證據，依刑事訴訟法第159條
    之5之規定，有證據能力。
貳、實體方面
一、訊據被告林嘉祺固然坦承有著手蒐集製造麻黃鹼、安非他命
    毒品之製程資料，並嘗試利用感冒藥丸萃取提煉麻黃鹼毒品
    事實，惟矢口否認有何製造第二級毒品甲基安非他命之犯行
    ，辯稱：我想要做第四級毒品，如果可以做的話，再繼續找
    人做第二級毒品，但是第四級毒品還沒有做好，第二級毒品
    就等於還沒有做。我有請陳雅翠幫我購買水桶，但是化學藥
    品上，陳雅翠是說我沒有拿錢給她，所以沒有幫我購買，我
    有請陳雅翠幫我下載英文化學式，郭斌懋那一天來，一下子
    陳雅翠跑掉了，我與郭斌懋也不熟，我有請郭斌懋幫我攪拌
    一下，至於郭斌懋有無幫我攪拌我不清楚云云。惟查：
  (一)被告與陳雅翠、郭斌懋3人，於99年12月1日15時20分許經法
    務部調查局北部地區機動工作站、高雄市調處、海岸巡防署
    海洋巡防總局第四（臺南）海巡隊、新北市政府警察局新店
    分局偵查隊當場逮捕，並得如附表一、二所示之物，此為被
    告所不爭執，並有搜索及扣押筆錄、扣押物品目錄表、法務
    部調查局高雄市調處毒品案查獲證物啟封紀錄、新北市政府
    警察局新店分局破獲林嘉祺等3人涉嫌製毒工廠案現場勘查
    報告檢附現場照片113張在卷可參（見99年度偵字第27207號
    偵查卷第20至26頁、第156至202頁）。
  (二)扣案如附表一所示之物，經送法務部調查局鑑驗結果，其中
    (1)附表一編號1所示之疑似麻黃鹼毒品水溶液4桶，經檢驗均
    含有第四級毒品先驅原料（假）麻黃鹼成分、附表一編號25
    所示之氧化還原化物1瓶（法務部調查局高雄市調查處毒品
    案查獲證物啟封紀錄內之扣押物明細表扣押物編號【下稱扣
    押物編號】貳伍-大）及附表一編號49所示之疑似感冒藥粉
    末1包，經檢驗均含有第四級毒品先驅原料（假）麻黃鹼及
    氯（假）麻黃鹼成分；(2)附表一編號36所示之塑膠漏斗，經
    檢驗發現微量第二級第89項毒品甲基安非他命成分殘留；(3)
    附表一編號3所示之可樂桶、附表一編號30所示之玻璃燒瓶
    、附表一編號31所示之玻璃燒杯、附表一編號32所示之玻璃
    量管、附表一編號41所示之酸鹼測試計等物，經檢驗均發現
    有氯（假）麻黃鹼成分殘留；(4)附表一編號3、4（扣押物編
    號肆-1）、5、26、29、30、31、35、36、37、39、40、41
    、50、54、55及56所示之物，經檢驗均發現有第四級毒品先
    驅原料（假）麻黃鹼成分殘留，有該局100年2月16日調科一
    字第10000035610號鑑定書、檢驗結果表、扣押物品照片、
    搜索扣押筆錄、扣押物品目錄表及法務部調查局高雄市調處
    毒品案查獲證物啟封紀錄在卷足稽（見前揭偵查卷第24至26
    頁及第204至227頁背面）。
  (三)查實務上常見之「艾德蒙法」製造甲基安非他命製造過程之
    三階段，可分為前段（鹵化反應步驟），即將（假）麻黃鹼
    （前段原料）經氯仿溶劑浸溶後，加入強酸進行鹵化反應，
    之後再以乙醚及丙酮進行析晶與純化，製得氯（假）麻黃素
    （為前段主要產物）、中段（氫化反應步驟），即將氯（假
    ）麻黃素（中段原料）加入鈀金催化劑（氯化鈀與硫酸鋇混
    合物）、緩衝液（如醋酸鈉緩衝液）及活化炭等，置於壓力
    攪拌桶內，並通入氫氣進行氫化反應，即製成含甲基安非他
    命成分之黑色水溶液（俗稱黑水，為中段主要產物）、後段
    （純化結晶步驟），即將甲基安非他命水溶液經加熱後，再
    加入活性碳及食鹽，並置於冰箱低溫冷凍，即製成甲基安非
    他命結晶。本件扣案如附表一編號1、4、5、7、8、13、14
    、17、25、26、31、36、38、39、41、42、44、46、48、51
    、54及55所示之疑似麻黃鹼毒品水溶液、氧化還原化物、真
    空馬達、電磁爐、氯仿、乙醚、鹽酸、甲醇、氫氧化鈉、陶
    瓷漏斗、玻璃燒杯、塑膠漏斗、濾網、溫度計、酸鹼測試計
    、玻璃攪拌棒、金屬燒鍋、酒精燈、丙酮、甲苯、濾紙、吸
    管及石綿網，均符合「艾蒙德法」製造甲基安非他命鹵化階
    段所需之各項設備與化工原料，而被告於警詢、偵查及本院
    審理中亦均坦承如附表一所示之物，乃其製造毒品所用之原
    料及製造毒品所用之工具無誤，且扣案物中亦發現有此製毒
    法中間產物氯（假）麻黃鹼成分存在，顯見被告製造第二級
    毒品之過程進行至鹵化階段，尚未達到純化反應製程取得第
    二級毒品甲基安非他命結晶體，堪認被告應係以「艾德蒙法
    」著手製造第二級毒品甲基安非他命無訛。被告雖辯稱係要
    製造第四級毒品，若成功才想要製造第二級毒品云云，惟附
    表一編號25（扣押物編號貳伍-大）所示之「氧化還原化物
    」粉末檢品1瓶及附表一編號49所示之「疑似感冒藥粉」粉
    末檢品1包，經檢驗均含氯（假）麻黃鹼成分，因氯（假）
    麻黃鹼系甲基安非他命製造過程之中間產物，僅可供製造甲
    基安非他命之用，此有法務部調查局100年6月15日調科壹字
    第10000345880號函在卷可參（見本院卷第153至154頁），
    是被告辯稱僅著手製造第四級毒品云云，自非可採。
  (四)被告林嘉祺雖於本院訊問時供稱：我硬著頭皮去找陳雅翠幫
    忙，但是還是被陳雅翠拒絕等語（見本院卷第90頁）；於本
    院審理時供稱：我有請陳雅翠幫我購買水桶，但是化學藥品
    ，陳雅翠是說我沒有拿錢給她，所以沒有幫我購買等語（見
    本院卷第109頁背面），惟其於調查局時供稱：我是自特定
    網站下載製造第二級毒品安非他命的製程，部分由陳雅翠協
    助下載，即在陳雅翠手提資料盒搜獲起出之第二級毒品安非
    他命製造流程資料卷，並如法炮製；自該資料第44至79頁都
    是陳雅翠自行在「yahoo知識+」中下載，並在其中註記單位
    換算、配料計算，另以藍、紅色列印重點及以螢光筆記化學
    式，方便我研閱，再由我囑其代為換算減量配料。陳雅翠也
    曾駕車前往我借住的臺北縣石碇鄉（區)豐田村(里)雨勢坑5
    號民宅2、3趟，載我外出選購用於製造安非他命毒品之氫氣
    瓶螺帽及找朋友，遇有缺少製造麻黃鹼毒品所需的小件器具
    ，如長方形塑膠置物箱、化學藥品等，我都以字條記載，再
    央託陳雅翠代購後送至前揭我製造麻黃鹼毒品之處所，陳雅
    翠知道我在製造麻黃鹼毒品，且進而嘗試製造安非他命毒品
    ，乃協助我採購需用之器具及化學藥品，我也曾口頭允諾如
    果順利製造出麻黃鹼、安非他命毒品出售，絕不會虧待等語
    （見前揭偵查卷第5至7頁）；於偵查中亦證稱：我會將製造
    安非他命所需器具、化學物品以字條記載後，再請陳雅翠代
    購、送到查獲地，但她都說買不到，她只有幫我買到塑膠置
    物箱，其他不太記得。甲醇、甲苯、松香水、碳粉、酒精膏
    、塑膠置物箱是我請陳雅翠代購的，我有跟她說，你幫我一
    些忙，我不會虧待你，意指如果我做出安非他命賣掉後，會
    給她一些錢等語（見前揭偵查卷第52頁），被告林嘉祺於審
    理時供述與其警詢、偵查之證述前後矛盾，參以被告供稱：
    98年7、8月間，在某友人住處認識陳雅翠，因彼此談話投機
    開始互有往來，我更認陳雅翠為乾妹等語（見前揭偵查卷第
    5頁背面）；同案被告陳雅翠於偵查中供稱：我不是林嘉祺
    的乾妹，但他有把我當成自己妹妹等語（見前揭偵查卷第56
    頁），顯見被告林嘉祺於審判時之供述無非係卸責之詞。參
    以同案被告陳雅翠於本院訊問時供稱：我是有幫林嘉祺找資
    料，就是在奇摩知識+，林嘉祺因為電腦的東西不會使用，
    林嘉祺問我英文字的學名，我就上奇摩的知識家，譬如什麼
    酸的部份，英文是什麼，我是上去查詢之後，就幫忙林嘉祺
    下載資料，還有就是人家罐冷媒的儀器儀表部份，我有上去
    幫林嘉祺找使用的方式，有幫忙林嘉祺購買過酒精、甲醇、
    甲苯、松香水之類的東西等語（見本院卷第71至72頁背面）
    ；於本院審理時供稱：我只有幫林嘉祺購買水桶、一般酒精
    ，有的是林嘉祺有講，但是我並沒有買。上次開庭我講的松
    香水的部份，應該是去光水，甲苯的部份，我好像沒有買，
    甲醇就是酒精。下載化學式的部份，我是把化學的專有名詞
    的英文以及中文的對照，就是英文的翻譯，英文我也看不懂
    等語（見本院卷第110頁），顯見陳雅翠確有協助林嘉祺下
    載部分扣案之製毒流程之資料，並採購製造第二級毒品甲基
    安非他命所需之器具及化學藥品，從而，被告林嘉祺與同案
    被告陳雅翠間，對於著手製造第二級毒品甲基安非他命之犯
    行，確有犯意之聯絡及行為之分擔甚明。被告辯稱陳雅翠事
    後拒絕一同參與製造毒品云云，顯不足採。
  (五)又同案被告郭斌懋雖辯稱：林嘉祺叫我幫他打掃房子，有叫
    我攪拌水溶液，但是我沒有幫忙弄，那個水溶液好像有類似
    甲苯的味道，不好聞云云。惟按製造毒品實係違法行為，為
    眾所週知之事，非可公然為之，必須在高度隱密、不易為人
    察覺之處所進行，且製造毒品之法定刑責甚重，苟製造者無
    利可圖，絕無甘冒被供出來源或被檢警查緝法辦之風險，而
    隨意讓非參與者進出現場，並得以觸摸任何該製毒之器具，
    由是以觀，益見郭斌懋應屬參與製造毒品之其中人員無疑，
    參以被告林家祺於調查局、偵查及本院審理時供稱：當晚我
    曾拜託郭斌懋幫我打掃、整理屋內，請郭斌懋代為攪拌我放
    在浴室廁所內的長方形塑膠置物箱所盛裝之疑似麻黃鹼毒品
    水溶液，他有沒有攪拌我不知道等語（見前揭偵查卷第6頁
    、第53頁及本院卷第175頁），顯見郭斌懋確有協助進行攪
    拌鉀麻黃鹼水溶液，被告林嘉祺與同案被告郭斌懋間，對於
    著手製造第二級毒品甲基安非他命之犯行，亦有犯意之聯絡
    及行為之分擔甚明。
  (六)綜上所述，本件事證明確，被告與陳雅翠及郭斌懋共同製造
    第二級毒品甲基安非他命未遂之犯行，洵堪認定，應依法論
    科。
二、論罪科刑
    按甲基安非他命係毒品危害防制條例第2 條第2 項第2 款所
    稱之第二級毒品，不得非法製造。又毒品危害防制條例之立
    法目的，在防制毒品危害，維護國民身心健康（同條例第1
    條參照）。該條例第2 條並明定所稱毒品，係指具有成癮性
    、濫用性及對社會危害性之麻醉藥品與其製品及影響精神物
    質與其製品。因此，單純含有該等藥品、物質成分者，倘因
    非可供施用，而無成癮性、濫用性及對社會危害性，應不屬
    該條例所列管之毒品。從而製造毒品過程中，若因製造程序
    尚未完成，而未可供施用，仍非屬毒品危害防制條例所指之
    毒品，其製造之行為應僅該當於該條例之製造毒品未遂罪（
    詳最高法院98年度臺上字第3366號、第7502號判決參照）。
    依此，毒品甲基安非他命之製造需達可供施用之程度，始屬
    既遂；查被告以「艾蒙德法」製造第二級毒品甲基安非他命
    ，其進程僅至如附表一所示含有氯（假）麻黃鹼成分之殘留
    物或含雜有先驅原料（假）麻黃鹼之溶液，此有前揭鑑定書
    在卷可參（見前揭偵查卷第204至207頁背面），而該等含（
    假）麻黃鹼成分之液體，係製造甲基安非他命鹵化階段，並
    未達甲基安非他命純化結晶完成，可供人體施用之程度，又
    依前揭鑑定書所示，附表一編號36所示之塑膠漏斗（扣押物
    編號陸-小），經檢驗雖發現有微量第二級第89項毒品甲
    基安非他命成分殘留，惟尚難據此即可認被告林嘉祺製造第
    二級毒品甲基安非他命已達結晶體，而即認被告製造第二級
    毒品甲基安非他命已達既遂之階段，是被告林嘉祺、陳雅翠
    及郭斌懋雖已著手製造第二級毒品甲基安非他命，惟尚屬未
    遂。核被告林嘉祺所為，係犯毒品危害防制條例第4條第6項
    、第2項之製造第二級毒品未遂罪，公訴意旨認被告係犯同
    條第2項之製造第二級毒品既遂罪，容有未合。又被告林嘉
    祺、陳雅翠及郭斌懋間，對於著手製造第二級毒品甲基安非
    他命之犯行，有犯意之聯絡及行為之分擔，應以共同正犯論
    處。查被告林嘉祺前曾受如事實欄所示之有期徒刑執行完畢
    之情形，此有臺灣高等法院被告全國前案紀錄表1份在卷可
    稽，於前揭有期徒刑執行完畢後，5年以內，故意再犯本案
    之罪，屬累犯，應依刑法第47條第1項規定，就法定本刑中
    有期徒刑部分加重其刑，無期徒刑部分則依法不加重。被告
    已著手於製造第二級毒品行為之實行，惟並未完成製造行為
    ，已如前述，則其製造第二級毒品犯罪尚屬未遂，爰依刑法
    第25條第2項規定減輕其刑，並依法先加後減之。爰審酌被
    告不思正途，為圖不法利益，竟與陳雅翠及郭斌懋共同製造
    第二級毒品甲基安非他命，雖幸未製造完成，但倘製造完成
    成品流入市面，對於國人身心健康及社會治安危害甚鉅，所
    為非是，而被告林嘉祺居指揮、主導而實際操作製毒之地位
    ，再參酌被告之犯罪動機、目的、手段等一切情狀，量處如
    主文所示之刑。再附表一所示之物，均係被告所有，經核係
    供被告與陳雅翠及郭斌懋共同製造第二級毒品犯罪直接使用
    之物，或係犯此罪所得之物，應依同條例第19條第1項前段
    規定，宣告沒收。至於如附表二所示之行動電話5支，雖分
    係被告及陳雅翠及郭斌懋所有，但並非其等製造毒品犯罪過
    程中，直接使用之物，亦非犯罪所得之物，又非違禁物品，
    爰不予宣告沒收，併予敘明。
據上論斷，應依刑事訴訟法第299 條第1 項前段，毒品危害防制
條例第4條第2項、第6項、第19條第1項，刑法第11條、第28條、
第25條第2項、第47條第1項，判決如主文。
本案經檢察官吳宇青到庭執行職務。
中    華    民    國   100    年    11    月    24    日
                  刑事第七庭    審判長法  官  林庚棟
                                      法  官  雷淑雯
                                      法  官  章曉文
上正本證明與原本無異。
如不服本判決應於收受送達後10日內向本院提出上訴書狀，並應
敘述具體理由；其未敘述上訴理由者，應於上訴期間屆滿後20日
內向本院補提理由書（均須按他造當事人之人數附繕本）「切勿
逕送上級法院」。
                                      書記官  林義盛
中    華    民    國   100    年    11    月    24    日
附表一
┌──┬──────┬──────────────┬───┐
│編號│扣押物名稱及│鑑 定 及 檢 驗 結 果        │備  考│
│    │數量        │（扣押物編號以法務部調查局高│      │
│    │            │雄市調查處毒品案查獲證物啟封│      │
│    │            │紀錄內之扣押物明細表編號為準│      │
│    │            │，見前揭偵查卷第24至26頁背面│      │
│    │            │）                          │      │
├──┼──────┼──────────────┼───┤
│ 1  │疑似麻黃鹼毒│扣押物編號壹-1、壹-2、壹-3、│      │
│    │品水溶液4桶 │壹-4                        │      │
│    │            │均含第四級毒品先驅原料（假）│      │
│    │            │麻黃鹼成分                  │      │
├──┼──────┼──────────────┼───┤
│ 2  │搖台1台     │扣押物編號貳                │      │
│    │            │未檢出                      │      │
├──┼──────┼──────────────┼───┤
│ 3  │可樂桶1個   │扣押物編號                │      │
│    │            │有第四級毒品先驅原料（假）麻│      │
│    │            │黃鹼及氯(假)麻黃鹼成分殘留  │      │
├──┼──────┼──────────────┼───┤
│ 4  │真空馬達2台 │扣押物編號肆-1              │      │
│    │            │有第四級毒品先驅原料（假）麻│      │
│    │            │黃鹼成分殘留                │      │
│    │            ├──────────────┤      │
│    │            │扣押物編號肆-2              │      │
│    │            │未檢出                      │      │
├──┼──────┼──────────────┼───┤
│ 5  │電磁爐1台   │扣押物編號伍                │      │
│    │            │有第四級毒品先驅原料（假）麻│      │
│    │            │黃鹼成分殘留                │      │
├──┼──────┼──────────────┼───┤
│ 6  │氫氣桶1個   │扣押物編號陸                │      │
│    │            │未檢出                      │      │
├──┼──────┼──────────────┼───┤
│ 7  │氯仿5瓶     │扣押物編號柒                │      │
│    │            │均未開封，經檢視瓶上成分標示│      │
│    │            │為氯仿                      │      │
├──┼──────┼──────────────┼───┤
│ 8  │乙醚5瓶     │扣押物編號捌                │      │
│    │            │均未開封，經檢視瓶上成分標示│      │
│    │            │為乙醇                      │      │
├──┼──────┼──────────────┼───┤
│ 9  │硫酸鋇2瓶   │                            │      │
├──┼──────┼──────────────┼───┤
│ 10 │蟻酸鈉2瓶   │扣押物編號拾-1              │      │
│    │            │未開封，經檢視瓶上成分標示為│      │
│    │            │甲酸鈉                      │      │
│    │            ├──────────────┼───┤
│    │            │扣押物編號拾-2              │      │
│    │            │已開封，經檢視瓶上成分標示為│      │
│    │            │甲酸鈉                      │      │
├──┼──────┼──────────────┼───┤
│ 11 │矽酸鈉1瓶   │扣押物編號拾壹              │      │
│    │            │未開封，經檢視瓶上成分標示為│      │
│    │            │矽酸鈉                      │      │
├──┼──────┼──────────────┼───┤
│ 12 │硫酸1瓶     │                            │      │
├──┼──────┼──────────────┼───┤
│ 13 │鹽酸2瓶     │扣押物編號拾-1            │      │
│    │            │未開封，經檢視瓶上成分標示為│      │
│    │            │鹽酸                        │      │
│    │            ├──────────────┼───┤
│    │            │扣押物編號拾-2            │      │
│    │            │已開封，經檢視瓶上成分標示為│      │
│    │            │鹽酸                        │      │
├──┼──────┼──────────────┼───┤
│ 14 │甲醇1瓶     │扣押物編號拾肆              │      │
│    │            │已開封，經檢驗成分為甲醇    │      │
├──┼──────┼──────────────┼───┤
│ 15 │丙酮1瓶     │扣押物編號拾伍              │      │
│    │            │未開封，經檢視瓶上成分標示為│      │
│    │            │丙酮                        │      │
├──┼──────┼──────────────┼───┤
│ 16 │硝酸2瓶     │扣押物編號拾陸-1            │      │
│    │            │未開封，經檢視瓶上成分標示為│      │
│    │            │硝酸                        │      │
│    │            ├──────────────┼───┤
│    │            │扣押物編號拾陸-2            │      │
│    │            │已開封，經檢視瓶上成分標示為│      │
│    │            │硝酸                        │      │
├──┼──────┼──────────────┼───┤
│ 17 │氫氧化鈉1瓶 │扣押物編號拾柒              │      │
│    │            │已開封，經檢驗成分為氫氧化鈉│      │
├──┼──────┼──────────────┼───┤
│ 18 │醋酸鈉1瓶   │                            │      │
├──┼──────┼──────────────┼───┤
│ 19 │水酸化1瓶   │                            │      │
├──┼──────┼──────────────┼───┤
│ 20 │冰醋酸2瓶   │                            │      │
├──┼──────┼──────────────┼───┤
│ 21 │酒精膏1瓶   │                            │      │
├──┼──────┼──────────────┼───┤
│ 22 │松香水空罐2 │                            │      │
│    │瓶          │                            │      │
├──┼──────┼──────────────┼───┤
│ 23 │甲苯空罐（桶│                            │      │
│    │）4個       │                            │      │
├──┼──────┼──────────────┼───┤
│ 24 │氫氧化鈉3個 │                            │      │
├──┼──────┼──────────────┼───┤
│ 25 │氧化還原化物│扣押物編號貳伍-大           │      │
│    │2瓶         │含第四級毒品先驅原料（假）麻│      │
│    │            │黃鹼成分及中間產物氯（假）麻│      │
│    │            │黃鹼                        │      │
│    │            ├──────────────┼───┤
│    │            │扣押物編號貳伍-小           │      │
│    │            │未含法定毒品成分            │      │
├──┼──────┼──────────────┼───┤
│ 26 │陶瓷漏斗2個 │扣押物編號貳陸              │      │
│    │            │均有第四級毒品先驅原料（假）│      │
│    │            │麻黃鹼成分殘留              │      │
├──┼──────┼──────────────┼───┤
│ 27 │電子秤1個   │扣押物編號貳柒              │      │
│    │            │未檢出                      │      │
├──┼──────┼──────────────┼───┤
│ 28 │鈀金1瓶     │                            │      │
├──┼──────┼──────────────┼───┤
│ 29 │玻璃收集容器│扣押物編號貳玖              │      │
│    │1個         │有第四級毒品先驅原料（假）麻│      │
│    │            │黃鹼成分殘留                │      │
├──┼──────┼──────────────┼───┤
│ 30 │玻璃燒瓶5個 │扣押物編號拾-2            │抽樣扣│
│    │            │有第四級毒品先驅原料（假）麻│押物編│
│    │            │黃鹼成分殘留                │號拾│
│    │            ├──────────────┤-2 、 │
│    │            │扣押物編號拾-3            │拾-3│
│    │            │有氯(假)麻黃鹼成分殘留      │、拾│
│    │            ├──────────────┤-1    │
│    │            │扣押物編號拾-1            │      │
│    │            │未檢出                      │      │
├──┼──────┼──────────────┼───┤
│ 31 │玻璃燒杯3個 │扣押物編號壹-1            │      │
│    │            │有第四級毒品先驅原料（假）麻│      │
│    │            │黃鹼及氯(假)麻黃鹼成分殘留  │      │
│    │            ├──────────────┼───┤
│    │            │扣押物編號壹-2、壹-3    │      │
│    │            │有第四級毒品(假)麻黃鹼成分殘│      │
│    │            │留                          │      │
├──┼──────┼──────────────┼───┤
│ 32 │玻璃量管1個 │扣押物編號貳              │      │
│    │            │有氯(假)麻黃鹼成分殘留      │      │
├──┼──────┼──────────────┼───┤
│ 33 │碳粉1袋     │                            │      │
├──┼──────┼──────────────┼───┤
│ 34 │活性碳加氫氧│扣押物編號肆              │      │
│    │化納合成物1 │未檢出                      │      │
│    │袋          │                            │      │
├──┼──────┼──────────────┼───┤
│ 35 │塑膠量杯8個 │扣押物編號伍-3            │抽樣扣│
│    │            │有第四級毒品先驅原料（假）麻│押物編│
│    │            │黃鹼、鈀及鋇成分殘留        │號伍│
│    │            ├──────────────┤-1、│
│    │            │扣押物編號伍-7            │伍-3、│
│    │            │有第四級毒品先驅原料（假）麻│伍-7│
│    │            │黃鹼成分殘留                │、伍│
│    │            ├──────────────┤-8    │
│    │            │扣押物編號伍-8            │      │
│    │            │有鈀及鋇成分殘留            │      │
│    │            ├──────────────┤      │
│    │            │扣押物編號伍-1            │      │
│    │            │未檢出                      │      │
├──┼──────┼──────────────┼───┤
│ 36 │塑膠漏斗2個 │扣押物編號陸-大           │      │
│    │            │有第四級毒品先驅原料（假）麻│      │
│    │            │黃鹼鹼成分                  │      │
│    │            ├──────────────┼───┤
│    │            │扣押物編號陸-小           │      │
│    │            │有第四級毒品先驅原料（假）麻│      │
│    │            │黃鹼鹼成分及微量第二級第89項│      │
├──┼──────┼──────────────┼───┤
│ 37 │塑膠水瓢1個 │扣押物編號柒              │      │
│    │            │有第四級毒品先驅原料（假）麻│      │
│    │            │黃鹼成分殘留                │      │
├──┼──────┼──────────────┼───┤
│ 38 │濾網1個     │扣押物編號捌              │      │
│    │            │未檢出                      │      │
├──┼──────┼──────────────┼───┤
│ 39 │溫度計3個   │扣押物編號玖-紅           │扣押物│
│    │            │有第四級毒品先驅原料（假）麻│編號│
│    │            │黃鹼成分殘留                │玖-紅 │
│    │            ├──────────────┤、白及│
│    │            │扣押物編號玖-白、玖-灰  │灰    │
│    │            │未檢出                      │      │
├──┼──────┼──────────────┼───┤
│ 40 │刮板9個     │扣押物編號肆拾-2、肆拾-4、肆│取樣扣│
│    │            │拾-6、肆拾-8及肆拾-9        │押物編│
│    │            │                            │號肆拾│
│    │            │均有第四級毒品先驅原料（假）│-2、肆│
│    │            │麻黃鹼成分殘留              │拾-4、│
│    │            │                            │肆拾-6│
│    │            │                            │、肆拾│
│    │            │                            │-8及肆│
│    │            │                            │拾-9  │
├──┼──────┼──────────────┼───┤
│ 41 │酸鹼測試計1 │扣押物編號肆壹              │      │
│    │個          │有第四級毒品先驅原料（假）麻│      │
│    │            │黃鹼及氯(假)麻黃鹼成分殘留  │      │
├──┼──────┼──────────────┼───┤
│ 42 │玻璃攪拌棒2 │扣押物編號肆貳              │      │
│    │根          │未檢出                      │      │
├──┼──────┼──────────────┼───┤
│ 43 │攪拌匙1個   │扣押物編號肆              │      │
│    │            │未檢出                      │      │
├──┼──────┼──────────────┼───┤
│ 44 │金屬燒鍋1個 │扣押物編號肆肆              │      │
│    │            │未檢出                      │      │
├──┼──────┼──────────────┼───┤
│ 45 │護目鏡2個   │扣押物編號肆伍              │取樣扣│
│    │            │未檢出                      │押物編│
│    │            │                            │號肆伍│
│    │            │                            │-1    │
├──┼──────┼──────────────┼───┤
│ 46 │酒精燈1個   │                            │      │
├──┼──────┼──────────────┼───┤
│ 47 │壓力錶管線1 │扣押物編號肆柒              │      │
│    │綑          │未檢出                      │      │
├──┼──────┼──────────────┼───┤
│ 48 │雙氧水1桶   │扣押物編號肆捌              │      │
│    │            │已開封，經檢驗成分為丙酮及甲│      │
│    │            │苯                          │      │
├──┼──────┼──────────────┼───┤
│ 49 │疑似感冒藥粉│扣押物編號肆玖              │      │
│    │1包         │含第四級毒品先驅原料（假）麻│      │
│    │            │黃鹼成分及中間產物氯（假）麻│      │
│    │            │黃鹼                        │      │
├──┼──────┼──────────────┼───┤
│ 50 │塑膠桶2個   │扣押物編號伍拾              │      │
│    │            │均有第四級毒品先驅原料（假）│      │
│    │            │麻黃鹼成分殘留              │      │
├──┼──────┼──────────────┼───┤
│ 51 │濾紙（1袋6個│                            │      │
│    │）1袋       │                            │      │
├──┼──────┼──────────────┼───┤
│ 52 │塑膠手套1盒 │                            │      │
├──┼──────┼──────────────┼───┤
│ 53 │吸油布1包   │                            │      │
├──┼──────┼──────────────┼───┤
│ 54 │吸管2支     │扣押物編號伍肆-1            │      │
│    │            │有第四級毒品先驅原料（假）麻│      │
│    │            │黃鹼成分殘留                │      │
│    │            ├──────────────┤      │
│    │            │扣押物編號伍肆-2            │      │
│    │            │未檢出                      │      │
├──┼──────┼──────────────┼───┤
│ 55 │石綿網2片   │扣押物編號伍伍              │      │
│    │            │均有第四級毒品先驅原料（假）│      │
│    │            │麻黃鹼成分殘留              │      │
├──┼──────┼──────────────┼───┤
│ 56 │金屬、塑膠盤│扣押物編號伍陸-1            │取樣扣│
│    │5個         │有第四級毒品先驅原料（假）麻│押物編│
│    │            │黃鹼成分殘留                │號伍陸│
│    │            ├──────────────┤-1、伍│
│    │            │扣押物編號伍陸-3及伍陸-5    │陸-3及│
│    │            │均未檢出                    │伍陸-5│
├──┼──────┼──────────────┼───┤
│ 57 │塑膠盒1個   │扣押物編號伍柒              │      │
│    │            │未檢出                      │      │
├──┼──────┼──────────────┼───┤
│ 58 │儀器綜合目錄│                            │      │
│    │1本         │                            │      │
├──┼──────┼──────────────┼───┤
│ 59 │安非他命製毒│                            │      │
│    │流程手冊2本 │                            │      │
│    │（79頁）    │                            │      │
├──┼──────┼──────────────┼───┤
│ 60 │防毒面具2副 │新北市政府警察局新店分局破獲│      │
│    │            │林嘉祺等3人涉嫌製毒工廠案現 │      │
│    │            │場勘查報告證據清單編號12、46│      │
└──┴──────┴──────────────┴───┘
附表二
┌─────────┬──────────────────┐
│證據名稱          │數量                                │
├─────────┼──────────────────┤
│行動電話（含SIM卡 │5支（林嘉祺所有門號0000-000000號、郭│
│）                │斌懋所有門號0000-000000號、陳雅翠所 │
│                  │有門號0000-000000號、門號0000-000000│
│                  │號、門號0000-000000號）             │
└─────────┴──────────────────┘
附錄本案論罪法條
毒品危害防制條例第4條
製造、運輸、販賣第一級毒品者，處死刑或無期徒刑；處無期徒
刑者，得併科新臺幣 2 千萬元以下罰金。
製造、運輸、販賣第二級毒品者，處無期徒刑或 7 年以上有期
徒刑，得併科新臺幣 1 千萬元以下罰金。
製造、運輸、販賣第三級毒品者，處 5 年以上有期徒刑，得併
科新臺幣 7 百萬元以下罰金。
製造、運輸、販賣第四級毒品者，處 3 年以上 10 年以下有期
徒刑，得併科新臺幣 3 百萬元以下罰金。
製造、運輸、販賣專供製造或施用毒品之器具者，處 1 年以上
7 年以下有期徒刑，得併科新臺幣 1 百萬元以下罰金。
前五項之未遂犯罰之。